臺灣臺南地方法院刑事判決　　　　　　　 96年度訴字第742號
公　訴　人　臺灣臺南地方法院檢察署檢察官
被　　　告　甲○○
上列被告因違反毒品危害防制條例案件，經檢察官提起公訴（96
年度毒偵字第1254號），及聲請併案審理（96年度毒偵字第2087
號、第2367號、第11821號）被告於準備程序中就被訴事實為有
罪之陳述，經本院合議庭裁定由受命法官獨任以簡式審判程序審
理後，判決如下：
    主  文
甲○○施用第一級毒品，累犯，處有期徒刑壹年，減為有期徒刑
陸月，如易科罰金，以新臺幣壹仟元折算壹日。
    事實及理由
一、甲○○前於民國91年間，因違反毒品危害防制條例案件，經
    臺灣臺南地方法院依檢察官聲請，以裁定令入戒治處所施以
    強制戒治，而於92年11月17日執行完畢釋放；嗣於94年間，
    又因施用毒品案件，經臺灣臺南地方法院判處有期徒刑8 月
    確定，而於95年11月9日執行完畢。詎甲○○仍不知悔改，
    且未戒除毒癮，又於96年3月14日，在臺南縣安定鄉安定115
    號住處，施用第1級毒品海洛因。嗣於96年3月15日下午2時
    15分許，在臺南縣安定鄉保安宮前為警盤查，並經甲○○同
    意採尿送驗，結果呈海洛因代謝物嗎啡及可待因反應而查獲
    。
二、按觀察、勒戒執行完畢釋放後，5年內再犯施用毒品之罪者
    ，檢察官應依法追訴，毒品危害防制條例第23條第2項定有
    明文。本件被告甲○○於91年間因毒品案件，經本院裁定送
    觀察、勒戒後，於92年11月17日執行完畢釋放，乃於5年內
    再犯本件施用毒品之罪，依前述規定，自應由檢察官逕為追
    訴。其次，公訴意旨所指訴之被告施用毒品行為，原係自96
    年2月10日起至96年3月14日止，經檢察官當庭更正為僅於96
    年3月14日施用一次，本院乃僅就該次犯行進行審理。又被
    告所犯為死刑、無期徒刑或最輕本刑為3年以上有期徒刑以
    外之罪，其於準備程序中就被訴事實為有罪之陳述，經
    法官告知簡式審判程序之旨，並聽取公訴人之意見後，爰依
    刑事訴訟法第273條之1第1項規定，裁定由受命法官獨任進
    行簡式審判程序；又本案之證據調查，依刑事訴訟法第273
    條之2規定，不受同法第159條第1項、第161條之2、第161條
    之3、第163條之1及第164條至第170條規定之限制；並得依
    同法第310條之2準用第454條之規定，製作略式判決書，均
    合先敘明。
三、證據方法：
  (一)送驗尿液及年籍對照表。
  (二)濫用藥物尿液檢驗報告。
  (三)被告於警詢及本院審理時自白。
四、查海洛因為第一級毒品，毒品危害防制條例第2條第2項第1
    款定有明文，是核被告所為，係犯毒品危害防制條例第10條
    第1項之施用第一級毒品罪。其施用前持有第一級毒品之低
    度行為，為施用第一級毒品之高度行為所吸收，不另論罪。
    又被告前於94年間，曾因毒品案件經本院以94年度訴字第
    1354號判處有期徒刑8月確定，而於95年11月9日縮刑期滿執
    行完畢，有臺灣高等法院被告前案紀錄表附卷可稽，被告於
    5年以內故意再犯本件有期徒刑以上之罪，為累犯，應依刑
    法第47條第1項規定加重其刑。
五、再查本件被告所為之施用毒品犯行，其犯罪時間在96年4月
    24日以前，所犯且合於中華民國96年罪犯減刑條例第3條第1
    項第7款所定之減刑條件，應依同條例第7條第1項、第2項規
    定，於裁判時減其宣告刑，同時諭知其宣告刑及減得之刑，
    並諭知其易科罰金之折算標準。
六、併案意旨另以：被告自96年1月間某日起，至同年7月27日下
    午2時許，在臺南縣安定鄉安定村115號住處，以注射針筒施
    打之方式，非法施用第1級毒品海洛因多次，且該施用毒品
    行為與前揭論罪科刑部份，在法律上擬制為1罪，即學理上
    所稱之實質上一罪，為此聲請合併審理等語。惟按94年2月
    2日修正刪除刑法第56條有關連續犯之規定時，立法理由乃
    謂「對繼續犯同一罪名之罪者，均適用連續犯之規定論處，
    不無鼓勵犯罪之嫌，亦使國家刑罰權之行使發生不合理之現
    象」，「基於連續犯原為數罪之本質及刑罰公平原則之考量
    ，爰刪除有關連續犯之規定」等語，即係將本應各自獨立評
    價之數罪，回歸本來就應賦予複數法律效果之原貌。因此，
    就刑法修正施行後多次施用毒品之犯行，採一罪一罰，始符
    合立法本質，最高法院96年度第6次刑事庭會議決議意旨可
    資參照。查前開併案意旨所指被告施用第一級毒品之時間乃
    自96年1月間起至同年7月27日止，期間除於96年5月15日及6
    月7日兩度施用海洛因行為，有尿液檢驗報告可資佐證外，
    尚無其他事證可認被告於其餘時間仍有繼續施用毒品之行為
    ，自難僅以被告之自白，即認被告於該期間有多次施用犯行
    。又前開96年5月15日與6月7日之施用行為，與本件論罪科
    刑之3月15日犯行，期間相隔則並非緊接，自難認被告主觀
    上有何施用第一級毒品之接續犯意，或客觀上有何反覆、延
    續實行之特徵。從而，上開併辦之施用第一級毒品犯行與前
    揭論罪科刑部分，並無接續犯之包括一罪（實質上一罪）關
    係，自非起訴效力所及，本院就併案部分尚無從併予審理，
    應退由檢察官另為妥適之處理，併此敘明。
七、依刑事訴訟法第273條之1第1項、第299條第1項前段、第310
    條之2、第454條第2項，毒品危害防制條例第10條第1項，中
    華民國96年罪犯減刑條例第2條第1項第3款、第7條第1項、
    第2項，刑法第11條前段、第47條第1項、第41條第1項前段
    ，判決如主文。
本案經檢察官乙○○到庭執行職務。
中　　華　　民　　國　　96　　年　　10　　月　　31　　日
　　　　　　　　　刑事第九庭    法　官　吳坤芳
以上正本證明與原本無異。
如不服本判決應於送達後10日內向本院提出上訴狀，並應敘述具
體理由。如未敘述上訴理由者，應於上訴期間屆滿後20日內向本
院補提理由書。
　　　　　　　　　　　　　　　　書記官　莊淑雅
中　　華　　民　　國　　96　　年　　10　　月　　31　　日
附錄本案論罪科刑法條全文：
毒品危害防制條例第10條
施用第一級毒品者，處 6 月以上 5 年以下有期徒刑。
施用第二級毒品者，處 3 年以下有期徒刑。
